臺灣臺北地方法院刑事判決　　　　　　 100年度易字第1023號
公　訴　人　臺灣臺北地方法院檢察署檢察官
被　　　告　謝承璋
上列被告因違反毒品危害防制條例案件，經檢察官提起公訴（一
○○年度毒偵字第八七四號），本院判決如下：
    主  文
謝承璋施用第二級毒品，累犯，處有期徒刑陸月，如易科罰金，
以新臺幣壹仟元折算壹日。
    事  實
一、謝承璋前於(一)民國八十八年間，因施用毒品而違反毒品危害
    防制條例案件，經本院以八十八年度毒聲字第二○四號裁定
    送觀察、勒戒後，認無繼續施用之傾向，經臺灣臺北地方法
    院檢察署（下稱臺北地檢署）檢察官以八十八年度偵字第三
    一二八號不起訴處分書為不起訴處分確定；次於(二)八十八年
    間，因施用毒品而違反毒品危害防制條例案件，經臺北地檢
    署檢察官起訴並聲請強制戒治，由本院以八十八年度北簡字
    第七一○號刑事判決，判處有期徒刑四月確定，於九十年三
    月六日執行完畢；再於(三)八十八年間，因施用毒品而違反毒
    品危害防制條例案件，經本院以九十年度易字第七四七號刑
    事判決，判處有期徒刑六月確定，於九十一年十月二十一日
    執行完畢；復於(四)九十二年間，因施用毒品而違反毒品危害
    防制條例案件，經本院以九十二年度易字第八九六號刑事判
    決，判處有期徒刑八月確定，於九十三年九月八日縮短刑期
    執行完畢；又於(五)九十五年間，因詐欺案件，經本院以九十
    五年度易字第二三四六號刑事判決，判處有期徒刑三月確定
    ；另於(六)九十五年間，因竊盜案件，經本院以九十五年度簡
    字第四一六五號刑事判決，判處有期徒刑三月確定；及於(七)
    九十六年間，因施用毒品而違反毒品危害防制條例案件，經
    本院以九十六年度易字第一六一五號刑事判決，判處有期徒
    刑十月、減為有期徒刑五月確定。復於(七)九十六年間，因竊
    盜案件，經本院以九十六年度簡字第二○二八號刑事判決，
    判處有期徒刑三月確定；再於(八)九十六年間，因施用毒品而
    違反毒品危害防制條例案件，經本院以九十六年度易字第二
    二六六號刑事判決，判處有期徒刑十月確定。上開(四)、(五)之
    案件嗣經減刑後，與上開(六)之案件再經本院以九十七年度聲
    字第六七○號裁定應執行有期徒刑七月確定，上開(七)(八)之案
    件嗣經本院以九十七年度聲字第一六四一號裁定應執行有期
    徒刑一年確定，經接續執行，於九十八年三月六日縮短刑期
    執行完畢；末於(九)九十八年間，因施用毒品而違反毒品危害
    防制條例案件，經本院以九十九年度易字第一三號刑事判決
    ，判處有期徒刑五月確定。
二、謝承璋猶不知悛悔，基於施用第二級毒品甲基安非他命（下
    稱甲基安非他命）之犯意，於一○○年一月二十四日或同年
    月二十五日某時許，在其位於臺北市中山區○○○路三八三
    巷八號住處內，以將甲基安非他命置於玻璃球內燒烤後吸食
    煙霧之方式，施用甲基安非他命一次。嗣謝承璋因上開一之
    (九)違反毒品危害防制條例案件，遭臺北地檢署發布通緝，而
    於同年月二十七日十八時三十四分許，在臺北市○○區○○
    路一九九巷十一號前為警緝獲，乃接受調查，經警採集其尿
    液送驗發現呈安非他命、甲基安非他命陽性反應，始悉上情
    。
三、案經臺北市政府警察局中山分局報告臺北地檢署檢察官偵查
    起訴。
    理  由
一、認定事實所憑之證據：
  (一)證據能力之認定：
    按被告以外之人於審判外之言詞或書面陳述，除法律有規定
    者外，不得作為證據；又被告以外之人於審判外之陳述，雖
    不符合同法第一百五十九條之一至第一百五十九條之四之規
    定，但經當事人於審判程序同意作為證據，法院審酌該言詞
    陳述或書面陳述作成時之情況，認為適當者，亦得為證據；
    又當事人、代理人或辯護人於法院調查證據時，知有第一百
    五十九條第一項不得為證據之情形，而未於言詞辯論終結前
    聲明異議者，視為有前項之同意，刑事訴訟法第一百五十九
    條第一項及第一百五十九條之五分別定有明文。查本判決下
    列所引用之各項證據方法之證據能力，公訴人及被告謝承璋
    於本院準備程序及審判期日中均未予爭執，且迄至言詞辯論
    終結前亦未再聲明異議（本院一○○年五月九日審判筆錄參
    照），本院審酌該等言詞陳述及書面陳述作成時之情況，並
    無不宜作為證據之情事，依刑事訴訟法第一百五十九條之五
    之規定，自得作為證據，合先敘明。
  (二)上開事實二之部分，業據被告謝承璋於本院一○○年五月九
    日審理時供承不諱（本院當日審判筆錄參照），且其於上揭
    時、地為警緝獲時所採集之尿液，經送臺灣尖端先進生技醫
    藥股份有限公司以酵素免疫分析法（ＥＩＡ）初步檢驗及氣
    相層析質譜儀（ＧＣ／ＭＳ）確認檢驗，結果發現有安非他
    命、甲基安非他命陽性反應，此有該公司一○○年二月二十
    二日濫用藥物檢驗報告及臺北市政府警察局偵辦毒品案件尿
    液檢體委驗單各一紙附卷足憑（毒偵卷第三頁、第五頁參照
    ），是由上開補強證據，足認被告任意性自白核與事實相符
    ，堪以採信。本件事證明確，被告之犯行堪以認定，應予依
    法論科。
二、論罪科刑之法律適用：
  (一)按甲基安非他命為毒品危害防制條例第二條第二項第二款所
    列之第二級毒品，是核被告謝承璋所為，係犯毒品危害防制
    條例第十條第二項之施用第二級毒品罪。其施用甲基安非他
    命前後持有甲基安非他命之低度行為，應為施用甲基安非他
    命之高度行為所吸收，不另論罪。
  (二)查被告有如上開事實一之(四)至(八)所載之犯罪科刑及執行情形
    ，有臺灣高等法院被告前案紀錄表及被告所犯上開案件之判
    決書各一份在卷可稽，其於有期徒刑執行完畢五年內，故意
    再犯本件有期徒刑以上之罪，為累犯，應依刑法第四十七條
    第一項規定加重其刑。
  (三)爰審酌被告前已曾因施用毒品，經法院裁定送觀察、勒戒、
    強制戒治及判刑確定，仍未能把握自新機會，徹底戒除施用
    毒品之惡習，再度施用足以導致人體機能發生依賴性、成癮
    性及抗藥性等障礙之甲基安非他命，惟念其施用毒品乃戕害
    自身身心健康，尚未危及他人，及犯罪後坦承犯行，態度尚
    稱良好，兼衡其犯罪動機、手段、施用毒品之次數等一切情
    狀，量處如主文所示之刑，並諭知易科罰金之折算標準。
據上論斷，應依刑事訴訟法第二百八十四條之一、第二百九十九
條第一項前段，毒品危害防制條例第十條第二項，刑法第十一條
前段、第四十七條第一項、第四十一條第一項前段，判決如主文
。
本案經檢察官郭麗娟到庭執行職務。
中    華    民    國   100    年    5     月    23    日
                  刑事第五庭    法  官  張詩芸
以上正本證明與原本無異。
如不服本判決應於收受送達後10日內向本院提出上訴書狀，並應
敘述具體理由；其未敘述上訴理由者，應於上訴期間屆滿後20日
內向本院補提理由書（均須按他造當事人之人數附繕）「切勿逕
送上級法院」。
                                書記官  宋德華
中    華    民    國   100    年    5     月    23    日
附錄本案論罪科刑法條全文
毒品危害防制條例第十條
施用第一級毒品者，處六月以上五年以下有期徒刑。
施用第二級毒品者，處三年以下有期徒刑。